臺灣高雄地方法院刑事判決
111年度審交易字第281號
公  訴  人  臺灣高雄地方檢察署檢察官
被      告  陳信諭



上列被告因過失傷害案件，經檢察官提起公訴（110年度偵字第2
0736號），被告於準備程序為有罪之陳述，本院裁定進行簡式審
判程序，判決如下： 
    主  文
陳信諭犯過失傷害罪，處有期徒刑貳月，如易科罰金，以新臺幣
壹仟元折算壹日。 
    事實及理由
一、本件被告陳信諭所犯為死刑、無期徒刑、最輕本刑為3年以
    上有期徒刑以外之罪，其於準備程序中就被訴事實為有罪之
    陳述，經法官告知簡式審判程序之旨，並聽取當事人之意見
    後，本院裁定進行簡式審判程序。又本件之證據調查，依刑
    事訴訟法第273條之2規定，不受同法第159條第1項、第161
    條之2、第161條之3、第163條之1及第164條至第170條規定
    之限制，均合先敘明。
二、本案犯罪事實及證據，業據檢察官於起訴書記載明確，均予
    引用如附件，並就證據部分補充：1.高雄市政府警察局道路
    交通事故肇事人自首情形紀錄表（見警卷第26頁）。2.被告
    陳信諭於本院審理時之自白（見本院卷第37、43、47頁）。
三、論罪科刑：
(一)罪名：
    核被告所為，係犯刑法第284條前段之過失傷害罪。
(二)刑之減輕事由：
    被告於肇事後，報案人或勤指中心轉來資料未報明肇事人姓
    名，處理員警前往現場處理時在場，並當場主動坦承為肇事
    者，有高雄市政府警察局道路交通事故肇事人自首情形紀錄
    表附卷可考，堪認符合自首之要件，爰依刑法第62條前段規
    定，減輕其刑。
(三)刑罰裁量：
    爰以行為人之責任為基礎，並審酌被告騎乘機車上路，因一
    時疏失未能遵守道路交通安全規則，而肇致本件交通事故，
    致告訴人受有傷害，造成他人身體及精神之痛苦，所為實屬
    不該；惟念被告犯後坦承犯行，態度尚可，兼衡其素行，本
    件犯罪之手段、情節、告訴人所受傷勢之所生危害、被告之
    過失程度（被告與告訴人均未保持兩車並行之間隔，同為肇
    事原因）、智識程度、家庭生活、經濟狀況等一切具體情狀
    （涉被告個人隱私，均詳卷），量處如主文所示之刑，並諭
    知易科罰金之折算標準。
據上論斷，應依刑事訴訟法第299條第1項前段、第310條之2、第
454條第2項，刑法第284條前段、第62條前段、第41條第1項前段
，刑法施行法第1條之1，判決如主文。
本案經檢察官王清海提起公訴，檢察官范文欽到庭執行職務。
中　　華　　民　　國　　111 　年　　5 　　月　　24　　日
                  刑事第五庭  法  官   黃政忠
以上正本證明與原本無異。
如不服本判決應於收受送達後20日內向本院提出上訴書狀，並應
敘述具體理由；如未敘述上訴理由者，應於上訴期間屆滿後20日
內向本院補提理由書（均須按他造當事人之人數附繕本）「切勿
逕送上級法院」。
「因疫情而遲誤不變期間，得向法院聲請回復原狀」。
中　　華　　民　　國　　111 　年　　5 　　月　　25　　日
                              書記官   儲鳴霄
附錄本判決論罪科刑法條：
刑法第284條
因過失傷害人者，處1年以下有期徒刑、拘役或10萬元以下罰金
；致重傷者，處3年以下有期徒刑、拘役或30萬元以下罰金。

附件：
臺灣高雄地方檢察署檢察官起訴書
                                    110年度偵字第20736號
　　被　　　告　陳信諭　男　60歲（民國00年00月00日生）
　　　　　　　　　　　　住高雄市○○區○○街00巷0號
　　　　　　　　　　　　居高雄市○○區○○街000號
　　　　　　　　　　　　國民身分證統一編號：Z000000000號
上被告因過失傷害案件，業經偵查終結，認應提起公訴，茲將犯
罪事實及證據並所犯法條分敘如下：
　　　　犯罪事實
一、陳信諭於民國110年3月5日17時36分許，騎乘車牌號碼000-0
    00號普通重型機車，沿高雄市鼓山區鼓山三路由北往南方向
    行駛，至鼓山三路與青泉街口時，本應注意車輛行駛時，駕
    駛人應注意兩車並行之間隔，並隨時採取必要之安全措施，
    而依當時天候晴、日間自然光線，且柏油路面乾燥、無缺陷
    、無障礙物，視距良好之情形下，並無不能注意之情事，竟
    疏未注意及此，適有李坤龍騎乘車牌號碼000-0000號普通重
    型機車沿同方向駛來，亦疏未注意保持兩車並行間隔，致二
    車發生擦撞，造成李坤龍受有外傷性脾臟撕裂傷並腹膜內積
    血、左側第四，第六至九肋膜腔骨折併雙側血胸、左側鎖骨
    骨折之傷害。嗣經警到場處理，陳信諭在場並當場承認為肇
    事人，而悉上情。
二、案經李坤龍訴由高雄市政府警察局鼓山分局報告偵辦。
　　　　證據並所犯法條
一、證據清單及待證事實
編號 證據名稱 待證事實 1 被告陳信諭於警詢及偵查中之供述 被告與告訴人李坤龍於上開時地發生車禍之事實。 2 告訴人李坤龍於警詢及偵查中之指述 全部犯罪事實。 3 道路交通事故現場圖、道路交通事故調查報告表㈠、㈡-1各1份、道路交通事故談話紀錄表2份、監視器光碟1片、監視錄影擷取畫面6張及照片24張 證明本件車禍發生經過及現場、車損狀況等事實。 4 高雄市政府交通局車輛行車事故鑑定委員會111年1月10日高市車鑑字第11170010500號函暨鑑定意見書 被告與告訴人均未保持兩車並行之間隔，為肇事原因。是被告對於告訴人之受傷確有過失。 5 國軍高雄總醫院左營分院附設民眾診療服務處診斷證明書1紙 告訴人因上開車禍受有犯罪事實欄所述傷害之事實。 
二、核被告所為，係犯刑法第284條前段之過失傷害罪嫌。被告
    在有偵查犯罪職權之機關或公務員發覺其犯罪前，主動向到
    場之高雄市政府警察局交通警察大隊員警表明其係肇事車輛
    之駕駛人，並接受裁判等情，有高雄市政府警察局道路交通
    事故肇事人自首情形紀錄表1份在卷足憑，核與自首規定相
    符，請依刑法第62條前段規定，減輕其刑。
三、依刑事訴訟法第251條第1項提起公訴。
　  此　致
臺灣高雄地方法院
中　　華　　民　　國　 111　　年　　2 　　月　　22　　日
　　　　　　　　　　　　　　　檢　察　官  王清海